臺灣高雄地方法院刑事判決　　　　　　　 94年度訴字第251號
公　訴　人　臺灣高雄地方法院檢察署檢察官
被　　　告　甲○○　男　36歲.
指定辯護人　本院公設辯護人乙○○
上列被告因違反槍砲彈藥刀械管制條例案件，經檢察官提起公訴
（93年度偵字第15934 號），本院判決如下：
    主  文
甲○○未經許可，持有其他可發射子彈具有殺傷力之改造手槍，
處有期徒刑壹年貳月，併科罰金新台幣陸萬元，罰金如易服勞役
，以新台幣玖佰元（即銀元參佰元）折算壹日。
扣案之改造手槍壹支（係仿Ｄｅｒｒｉｎｇｅｒ雙管手槍製造之
金屬玩具手槍，車通槍管內阻鐵改造而成，槍枝管制編號：00
00000000號）沒收。
    事  實
一、甲○○明知可發射子彈具有殺傷力之改造手槍，係屬槍砲彈
    藥刀械管制條例所列管之槍枝，非經中央主管機關許可，不
    得持有之，卻仍基於持有具殺傷力改造手槍之犯意，於民國
    92年7 、8 月間，在高雄市六合夜市某玩具店內，以不詳價
    格購得可發射子彈具有殺傷力之改造手槍乙支（係仿Ｄｅｒ
    ｒｉｎｇｅｒ雙管手槍製造之金屬玩具手槍，車通槍管內阻
    鐵改造而成，槍枝管制編號：0000000000號），並未經許可
    而持有之。嗣於93年7 月31日凌晨1 時35分許，將上開槍枝
    放置於長褲右邊口袋中，酒後騎乘陳清智所有、車牌號碼為
    ＵＹＪ─296 號輕型機車沿臺一省道往南行駛，嗣因不勝酒
    力，於高雄縣湖內鄉○○路○段35號前撞擊該處安全島，致
    人車倒地受傷，經送往臺南市立醫院急救，為該院警衛陳正
    乾在甲○○右邊褲袋發現前開槍枝而報警，為警於同日凌晨
    2 時許當場查獲，並扣得上開具殺傷力之改造手槍1 把。
二、案經高雄縣政府警察局湖內分局報請臺灣高雄地方法院檢察
    署檢察官偵查起訴。
    理  由
一、上開事實，業據被告甲○○於本院審理中（見本院卷第80頁
    ）坦承不諱，核與證人陳正乾、陳清智於警詢中所證述之情
    節大致相符，並有現場照片4 張及仿Ｄｅｒｒｉｎｇｅｒ雙
    管手槍改造之玩具手槍1 支扣案可資為憑。再扣案之槍枝經
    送內政部警政署刑事警察局鑑定，鑑驗結果略以：「送鑑制
    式掌心雷手槍1 支（槍枝管制編號0000000000），認係由仿
    Ｄｅｒｒｉｎｇｅｒ雙管手槍製造之金屬玩具手槍，車通槍
    管內阻鐵改造而成之改造手槍，機械性能良好，可擊發適用
    子彈，認具殺傷力」，此有該局93年9 月23日刑鑑字第0930
    162288號槍彈鑑定書乙份附卷可參。是被告之自白核與事實
    相符，堪信為真實。證人陳正乾、陳清志於警詢中之證言雖
    為傳聞證據，惟被告及辯護人均未於言詞辯論終結前聲明異
    議，依刑事訴訟法第159 條之5 第2 項規定其警詢之證言有
    證據能力，併予說明。綜上，被告未經許可而持有具殺傷力
    改造手槍之犯行，事證應屬明確，堪以認定。
二、扣案之仿Ｄｅｒｒｉｎｇｅｒ雙管手槍改造而成之玩具手槍
    1 支，係屬槍砲彈藥刀械管制條例第4 條第1 款之其他可發
    射子彈具有殺傷力之「手槍」，非經主管機關許可，不得持
    有，同條例第5 條定有明文。又被告行為後，槍砲彈藥刀械
    管制條例部分條文經修正並於94年1 月26日公布，於同年月
    28日生效，而刪除修正前該條例第11條第4 項之未經許可持
    有、寄藏其他可發射子彈具有殺傷力之槍枝罪之規定，將該
    犯罪構成要件及處罰規定移置於同條例第8 條第4 項，且法
    定刑由「1 年以上7 年以下有期徒刑，併科新台幣7, 000,
    000 元以下罰金」調高為「3 年以上10年以下有期徒刑，併
    科新台幣7,000,000 元以下罰金」，依刑法第2 條第1 項但
    書之規定，比較新舊法之結果，應適用修正前之規定較有利
    於被告，是以被告持有之犯行應適用修正前之槍砲彈藥刀械
    管制條例第11條第4 項論處。核被告所為，係犯94年1 月26
    修正前之槍砲彈藥刀械管制條例第11條第4 項未經許可持有
    改造手槍罪。爰審酌被告明知非法持有槍枝係嚴重觸法行為
    ，竟無視法律規定，仍持有本件改造手槍，對社會治安造成
    之隱藏危害甚大，自應受有相當程度之刑事非難；惟另考量
    被告無前科紀錄，有臺灣高等法院被告全國前案紀錄表、臺
    灣高雄地方法院被告院內索引卡紀錄表各乙份在卷可佐，素
    行尚可，犯後坦承犯行，尚查無持該槍枝從事不法活動，目
    前從事搬貨員之正當工作，及其他一切情狀，酌情量處如主
    文所示之刑，並諭知罰金如易服勞役之折算標準。扣案仿Ｄ
    ｅｒｒｉｎｇｅｒ雙管手槍改造而成之手槍1 支，係屬槍砲
    彈藥刀械管制條例所規定未經許可不得持有之違禁物，已如
    上述，應依刑法第38條第1 項第1 款規定，宣告沒收。至扣
    案之子彈1 顆，經送請內政部警政署刑事警察局鑑驗，認屬
    玩具金屬彈殼加裝直徑約6 ｍｍ之鋼珠改造而成之改造子彈
    ，經試射，無法擊發，不具殺傷力等節，有上開槍彈鑑定書
    可佐；又扣案之改造手槍半成品1 組，經本院函請內政部查
    驗，認該半成品係仿ＧＬＯＣＫ廠半自動手槍製造之玩具手
    槍槍身、彈匣、撞針座等零件，非屬政府公告之槍砲彈藥主
    要組成零件，有該內政部94年3 月15日內授警字第09401003
    07號函乙份可考，是扣案子彈、改造手槍半成品等均非屬違
    禁物，亦非屬刑法第38條規定應沒收或得沒收之物，爰不為
    沒收之諭知，併此敘明。
據上論斷，應依刑事訴訟法第299 條第1 項前段，94年1 月26日
修正前槍砲彈藥刀械管制條例第11條第4 項，刑法第2 條第1 項
但書、第11條前段、第42條第2 項、第38條第1 項第1 款，罰金
罰鍰提高標準條例第2 條，現行法規所定貨幣單位折算新台幣條
例第2條，判決如主文。
中　　華　　民　　國　　94　　年　　7 　　月　　29　　日
                  刑事第四庭    審判長法　官  簡志瑩
                                      法  官  李  蓓
                                      法  官  楊佩蓉
以上正本證明與原本無異。
如不服本判決，應於收受送達後10日內向本院提出上訴書狀。
中　　華　　民　　國　　94　　年　　7 　　月　　29　　日
 　　　　　　　　　　　　　　　       書記官  翁淑珮
附錄本案論罪科刑法條：
94年1 月26日修正前槍砲彈藥刀械管制條例第11條第4 項
未經許可，持有、寄藏或意圖販賣而陳列第1 項所列槍砲者，處
1年以上7年以下有期徒刑，併科新臺幣7,000,000元以下罰金。
